臺灣臺中地方法院宣示判決筆錄　　　89年度重訴字第2476號
公　訴　人　臺灣臺中地方法院檢察署檢察官
被　　　告　乙○○
選任辯護人　黃振源律師
被　　　告　丙○○
選任辯護人　毛國樑律師
被　　　告　壬○○
選任辯護人　黃振源律師
被　　　告　癸○○
選任辯護人　黃振源律師
被　　　告　戊○○原姓名林昆.
選任辯護人　黃振源律師
被　　　告　辛○○
選任辯護人　吳保仁律師
被　　　告　穆樁松
選任辯護人　羅豐胤律師
　　　　　　林開福律師
　　　　　　黃幼蘭律師
被　　　告　寅○○
選任辯護人　黃振源律師
被　　　告　丑○○
選任辯護人　黃振源律師
被　　　告　甲○○
選任辯護人　羅豐胤律師
　　　　　　林錦隆律師
被　　　告　庚○○
選任辯護人　林坤賢律師
　　　　　　邱華南律師
被　　　告　辰○○
選任辯護人　林錦隆律師
被　　　告　子○○
選任辯護人　黃振源律師
被　　　告　丁○○
選任辯護人　張智翔律師
上列被告因違反商業會計法案件，於中華民國96年3月21日下午4
時，在本院第16法庭宣示判決，出席職員如下：
　　　法　官　張智雄
　　　書記官　吳淑願
　　　通　譯
法官起立朗讀判決主文、犯罪事實要旨、處罰條文、附記事項，
及告以上訴限制、期間並提出上訴狀之法院，且諭知記載其內容
：
一、主    文：
丙○○、壬○○、癸○○、戊○○、辛○○、寅○○、丑○○、
甲○○、庚○○、辰○○、子○○、丁○○共同公司負責人為納
稅義務人，以不正當方法逃漏稅捐，各處有期徒刑參月，如易科
罰金，均以銀元佰元即新台幣玖佰元折算壹日。皆緩刑貳年。
乙○○、卯○○共同公司負責人為納稅義務人，以不正當方法逃
漏稅捐，各處有期徒刑參月，如易科罰金，均以銀元佰元即新
台幣玖佰元折算壹日。
二、犯罪事實要旨：
    乙○○係村名冠建設開發股份有限公司（以下簡稱村名冠公
    司）負責人，丙○○係偉康建設股份有限公司（以下簡稱偉
    康公司）負責人，壬○○係信昌國際開發股份有限公司（以
    下簡稱信昌公司）負責人，癸○○係宗廣建設股份有限公司
    （以下簡稱宗廣公司）負責人，戊○○係神農建設有限公司
    （以下簡稱神農公司）負責人，辛○○係新田企業有限公司
    （以下簡稱新田公司）負責人，卯○○係全欣建設股份有限
    公司（以下簡稱全欣公司）負責人，寅○○係三順建設有限
    公司（以下簡稱三順公司）負責人，丑○○係千筑灃建設有
    限公司（以下簡稱千筑灃公司）負責人，甲○○係富元建設
    股份有限公司（以下簡稱富元公司）負責人，庚○○係大會
    展實業有限公司（以下簡稱大會展公司）負責人，辰○○係
    豪星實業有限公司（以下簡稱豪星公司）負責人，子○○係
    九福化學工業有限公司（以下簡稱九福公司）負責人，丁○○係鴻輝建設股份有限公司（以下簡稱鴻輝公司）負責人，
    皆為各該公司實際負責業務執行之人。自民國八十年間起，
    分別意圖為自己不法之所有，均基於共同犯意之聯絡，明知
    鼎佑暘營造股份有限公司及鼎佑讚營造股份有限公司（負責
    人分別為己○○、巳○○，已經因本案由臺灣台中地方法院
    檢察署檢察官另案提起公訴，並經本院判決各處有期徒刑五
    年，現由台灣高等法院臺中分院審理中）並未實際承攬該公
    司工程之施作，卻與己○○或巳○○共同謀劃，分別由己○○、巳○○行使業務上登載不實文書，二人連續偽造不實之
    承包契約、開工、完工報告書，且在建造執照及使用執照申
    請書，偽填鼎佑暘營造股份有限公司或鼎佑讚營造股份有限
    公司為承造人，使建管單位陷於錯誤核發各項證照，同時己○○、巳○○二人復分別開立及收取不實之銷項、進項統一
    發票予村名冠公司、偉康公司、信昌公司、宗廣公司、神農
    公司、新田公司、全欣公司、三順公司、千筑灃公司、富元
    公司、大會展公司、豪星公司、九福公司、鴻輝公司，以不
    正當方法逃漏稅捐暨幫助各該公司納稅義務人逃漏稅捐，並
    從中向該等公司收取工程造價一定比例（『包工包料』為百
    分之三至百分之五，『包工不包料』為百分之一點五至百分
    之二點五）之佣金，金額包括其他業者共計約新台幣（下同
    ）三億七千萬元，另己○○、巳○○二人亦虛偽開立不實之
    發票，供予上開各公司等業主充抵進項成本，幫助該等業主
    逃漏營利事業所得稅，並收取發票面額約百分之十為酬金。
    村名冠公司等業主及己○○、巳○○二人為圖取暴利，共謀
    連續以借用鼎佑暘、鼎佑讚營造廠牌照，而虛偽開立、收取
    進銷項發票金額共約二百億元，嚴重影響稅賦公平性以及破
    壞營建法規、制度與損及工程品質。
三、處罰條文：
    稅捐稽徵法第四十七條第一款、第四十一條，八十四年五月
    十九日修正前商業會計法第六十六條第一款，刑法第十一條
    前段、第二條第一項、第二十八條、第二百十六條、第二百
    十四條，修正前刑法第五十五條、第四十一條第一項前段，
    刑法第七十四條第一項第一款，罰金罰鍰提高標準條例第一
    條前段，修正前罰金罰鍰提高標準條例第二條。
四、附記事項：
    被告丙○○並願繳納八萬元之公益金予「財團法人臺灣兒童
    暨家庭扶助基金會附設台中私立宜少學園」（業已繳付）。
    被告壬○○並願繳納八萬元之公益金予「財團法人中華好家
    庭關懷協會」（業已繳付）。
    被告戊○○並願繳納八萬元之公益金予「財團法人基督教救
    世軍埔里隊」（業已繳付）。
    被告寅○○並願繳納八萬元之公益金予「財團法人臺灣基督
    教長老教會加利利宣教中心附設台南縣私立希望之家」（業
    已繳付）。
    被告丑○○並願繳納八萬元之公益金予「財團法人南投縣博
    幼社會福利慈善事業基金會」（業已繳付）。
    被告丁○○並願繳納八萬元之公益金予「財團法人台中市私
    立張秀菊社會福利慈善事業基金會」（業已繳付）。
五、協商判決除有刑事訴訟法第四百五十五條之四第一項第一款
    於本訊問程序終結前，被告撤銷協商合意或檢察官撤回協商
    聲請者；第二款被告協商之意思非出於自由意志者；第四款
    被告所犯之罪非第四百五十五條之二第一項所定得以協商判
    決者；第六款被告有其他較重之裁判上一罪之犯罪事實者；
    第七款法院認應諭知免刑或免訴、不受理者情形之一，及違
    反同條第二項「法院應於協商合意範圍內為判決；法院為協
    商判決所科之刑，以宣告緩刑或二年以下有期徒刑、拘役或
    罰金為限」之規定者外，不得上訴。
六、如有上開可得上訴情形，得自收受宣示判決筆錄送達之日起
    十日內，向本院提出上訴書狀，上訴於第二審法院。
中　　華　　民　　國　　96　　年　　3　　月　　21　　日
                  刑事第十六庭        法  官  張智雄
上正本證明與原本無異。
                                      書記官  吳淑願
中　　華　　民　　國　　96　　年　　8　　月　　21　　日
附錄犯罪科刑法條
刑法
第二百十四條
　　明知為不實之事項，而使公務員登載於職務上所掌之公文書
，足以生損害於公眾或他人者，處三年以下有期徒刑，拘役或五
百元以下罰金。
第二百十六條
　　行使第二百十條至第二百十五條之文書者，依偽造、變造文
書或登載不實事項或使登載不實事項之規定處斷。
修正前商業會計法
第十三條
　　商業會計憑證分左列二類：
　　一、原始憑證：證明事項之經過，而為造具記帳憑證所根據
        之憑證。
　　二、記帳憑證：證明處理會計事項人員之責任，而為記帳所
        根據之憑證。
第十四條
　　原始憑證，其種類規定如左：
　　一、外來憑證：係自其商業本身以外之人所取得者。
　　二、對外憑證：係給與其商業本身以外之人者。
　　三、內部憑證：係由其商業本身自行製存者。
第六十六條
　　商業負責人、主辦及經辦會計人員，有左列各款情事之一者
，處五年以下有期徒刑、拘役或一萬元以下罰金：
　　一、以明知為不實之事項而填製會計憑證或記入帳冊者。
　　二、故意使應保存之會計憑證、帳簿報表滅失毀損者。
　　三、意圖不法之利益，而變造會計憑證、帳簿報表內容或撕
        毀其頁數者。
稅捐稽徵法
第四十一條
　　納稅義務人以詐術或其他不正當方法逃漏稅捐者，處五年以
下有期徒刑、拘役或科或併科新台幣六萬元以下罰金。
第四十七條
　　本法關於納稅義務人、扣繳義務人及代徵人應處徒刑之規定
，於左列之人適用之：
　　一、公司法規定之公司負責人。
